臺灣臺南地方法院刑事判決　　　　　　　　94年度易字第47號
公　訴　人　臺灣臺南地方法院檢察署檢察官
被　　　告　乙　○　○　男39.
上列被告因竊盜案件，經檢察官提起公訴（ 93年度偵字第10514
號），被告就犯罪事實為有罪之陳述，經本院裁定進行簡式審判
程序後，判決如下：
    主      文
乙○○共同攜帶兇器竊盜，累犯，處有期徒刑捌月。扣案之剪刀
、鐵鎚、平口螺絲起子、老虎鉗、活動扳手各壹支，均沒收。
    事      實
一、乙○○前因施用毒品犯行，經臺灣高等法院臺南分院以82年
    度上訴字第87號判處有期徒刑三年二月，又因違反肅清煙毒
    條例及麻醉藥品條例等案件，經本院以82年度訴字第1978號
    分別判處有期徒刑三年八月及七月，合併應執行有期徒刑四
    年二月，上開罪刑經入獄服刑後，於民國八十六年一月二十
    一日縮短刑期假釋出獄，並於八十九年九月十七日縮刑期滿
    未撤銷假釋，視為執行完畢。詎其猶不思悔改，復與丙○○
    （現經本院通緝，待到案後另行審結）共同基於意圖為自己
    不法所有之犯意聯絡及互為竊盜行為之分擔，於九十三年十
    月十日上午十時許，由丙○○騎乘乙○○所有之車牌號碼SX
    6-309號輕型機車搭載乙○○，並攜帶丙○○所有為金屬材
    質所製，若持以行兇客觀上足對人之生命、身體、安全構成
    威脅，為其所有具有危險性可供兇器使用之剪刀、鐵鎚、平
    口螺絲起子、老虎鉗、活動扳手各一支，沿途找尋行竊目標
    ，行至臺南縣山上鄉明和村北勢洲二一之一號「五洋水泥製
    品股份有限公司（下稱五洋水泥公司）時，即進入該公司後
    方之停產廠區內，以前揭攜帶之工具共同竊取五洋水泥公司
    所有之電纜線三十公斤（價值約新臺幣｛下同｝五千元）及
    拌合機電腦接收器一個（價值約一千元），合計價值約六千
    元，於得手後將上開物品置於機車踏板上，欲載往他處變賣
    。嗣於同日十時三十分許，途經臺南縣新市鄉大社村五○一
    號前，經員警執行巡邏勤務時發覺其等形跡可疑，上前盤查
    而當場查獲，並扣得上開剪刀、鐵鎚、平口螺絲起子、老虎
    鉗、活動扳手各一支。
二、案經臺南縣警察局善化分局報告臺灣臺南地方法院檢察署檢
    察官偵查起訴。
    理      由
一、本件被告乙○○所犯為死刑、無期徒刑或最輕本刑為三年以
    上有期徒刑以外之罪，其於準備程序中就被訴事實為有罪之
    陳述，經法官告知簡式審判程序之旨，並聽取公訴人之意見
    後，爰依刑事訴訟法第二百七十三條之一第一項規定，裁定
    由受命法官獨任進行簡式審判程序，合先敘明。
二、上揭犯罪事實，業據被告乙○○於本院審理時坦承不諱，核
    與共犯丙○○於警詢及偵查中所述之情節大致相符，並有證
    人即被害人李碧惠於警詢之指訴，此外，復有贓物認領保管
    單一份及查獲現場照片四幀在卷可稽，另有扣案之剪刀、鐵
    鎚、平口螺絲起子、老虎鉗、活動扳手各一支可資佐證。是
    被告自白核與事實相符，堪予採信，本件事證明確，被告犯
    行洵堪認定，應依法論科。
三、按刑法第三百二十一條第一項第三款之攜帶兇器加重竊盜罪
    ，係以行為人攜帶兇器竊盜為其加重條件，此所謂兇器，其
    種類並無限制，凡客觀上足對人之生命、身體、安全構成威
    脅，具有危險性之兇器均屬之，且祇須行竊時攜帶此種具有
    危險性之兇器為已足，並不以攜帶之初有行兇之意圖為必要
    （最高法院七十九年台上字第五二五三號判例參照）；查市
    售之剪刀、鐵鎚、平口螺絲起子、老虎鉗、活動扳手，均係
    金屬材質而質地堅硬，其形狀或有銳角或有鈍角，若持以行
    兇，客觀上足以對人之身體、生命構成威脅，具有殺傷力，
    當均屬刑法第三百二十一條第一項第三款所稱兇器之一種。
    是核被告乙○○所為，係犯刑法第三百二十一條第一項第三
    款之攜帶凶器竊盜罪。被告乙○○與共犯丙○○二人間就上
    開竊盜之犯行，具有犯意之聯絡及行為之分擔，為共同正犯
    。查被告乙○○前因施用毒品犯行，經臺灣高等法院臺南分
    院以82年度上訴字第87號判處有期徒刑三年二月，又因違反
    肅清煙毒條例及麻醉藥品條例等案件，經本院以82年度訴字
    第1978號分別判處有期徒刑三年八月及七月，合併應執行有
    期徒刑四年二月，上開罪刑經入獄服刑後，於民國八十六年
    一月二十一日縮短刑期假釋出獄，並於八十九年九月十七日
    縮刑期滿未撤銷假釋，視為執行完畢，有臺灣高等法院被告
    全國前案紀錄表及臺灣臺南地方法院檢察署刑案資料查註紀
    錄表各一份附卷可按，其受有期徒刑之執行完畢後，五年內
    再犯本件有期徒刑以上之罪，為累犯，應依法加重其刑。爰
    審酌其犯罪之動機、目的、手段、竊盜所得財物價值非多、
    智識程度、生活狀況、犯罪所生危害及犯罪後之態度等一切
    情狀，量處如主文所示之刑，以資懲儆。末按共同正犯因相
    互間利用他人之行為，以遂行其犯意之實現，本於責任共同
    之原則，有關沒收部分，對於共犯間供犯罪所用之物，自均
    應為沒收之諭知，最高法院91年度臺上字第5583號、89年度
    臺上字第6946號判決可資參照。查扣案之剪刀、鐵鎚、平口
    螺絲起子、老虎鉗、活動扳手各一支，為共犯丙○○所有，
    業據被告乙○○及共犯丙○○供述在卷，且係被告供本件竊
    盜犯罪所用之物，本於責任共同原則，爰依刑法第三十八條
    第一項第二款之規定宣告沒收。
據上論斷，應依刑事訴訟法第二百七十三條之一、第二百九十九
條第一項前段、刑法第二十八條、第三百二十一條第一項第三款
、第四十七條、第三十八條第一項第二款，判決如主文。
本案經檢察官甲○○到庭執行職務。
中　　華　　民　　國　　94　　年　　5 　　月　　 6　　日
　　　　　　　　　刑事第十一庭  法　官　楊  佳  祥
以上正本證明與原本無異。
如不服本判決，應於收受送達後10日內向本院提出上訴書狀（應
附繕本）。
　　　　　　　　　　　　　　　　書記官　顏  惠  華
中　　華　　民　　國　　94　　年　　5 　　月　　 6　　日
附錄本案論罪科刑法條全文：
刑法第三百二十一條：
犯竊盜罪而有左列情形之一者，處六月以上五年以下有期徒刑：
一、於夜間侵入住宅或有人居住之建築物、船艦，或隱匿其內而犯之者。
二、毀越門扇、牆垣或其他安全設備而犯之者。
三、攜帶兇器而犯之者。
四、結夥三人以上而犯之者。
五、乘火災、水災或其他災害之際而犯之者。
六、在車站或埠頭而犯之者。
前項之未遂罰之。
